【裁判字號】    98,交聲,464
【裁判日期】    980331
【裁判案由】    交管條例聲異
【裁判全文】
臺灣板橋地方法院交通事件裁定         98年度交聲字第464號
原處分機關  交通部公路總局臺北區監理所
異  議  人
即受處分人  甲○○
上列異議人因違反道路交通管理處罰條例案件，對於交通部公路
總局臺北區監理所於中華民國98年2 月27日以北監營裁字第裁40
─AEW943181 號違反道路交通管理事件裁決書所為之裁決處分（
原舉發案號：臺北市政府警察局97年5月7日北市警交字第AEW9
43181號）不服，聲明異議，本院裁定如下：
    主  文
原處分撤銷。
甲○○不罰。
    理  由
一、原處分意旨略以：異議人即受處分人甲○○騎乘車號ＧＪＯ
    －四七五號重型機車，於民國九十七年五月七日晚間八時五
    分許在臺北市○○路與興中路口，因「駕照吊扣期間騎乘機
    車）」之違規，為警攔停舉發，乃依道路交通管理處罰條例
    第二十一條第一項第五款規定，裁處罰鍰新臺幣（下同）九
    千六百元，並吊銷駕駛執照一年內禁考。異議人則以：伊本
    人並未騎乘上開車號ＧＪＯ－四七五號重型機車，更沒有於
    上開違規時間到過違規地點之台北市○○路，且伊平日以汽
    車代步；伊之前被裁罰的罰單，也不是伊本人違規，違規車
    輛都是車號ＧＪＯ－四七五號重型機車，而上開機車之車主
    丙○○的哥哥乙○○之前在交通法庭另案調查時也承認犯下
    偽造文書罪等語，為此聲明異議，請求撤銷原處分等語。
二、經查：證人即車號ＧＪＯ－四七五號重型機車之車主丙○○
    於本院調查時結證稱：該台機車是伊所有的，平常都是伊在
    騎乘，但是機車鑰匙都放在家裡，所以伊家人包括哥哥乙○○也會騎乘該機車，異議人則不可能會騎乘該機車等語。又
    證人即丙○○之兄乙○○於本院調查時亦結證稱：本件是伊
    騎乘該機車的，伊舉發當時在南港捷運站附近上班，且伊的
    駕照被吊扣，所以才會冒用異議人的名義在舉發通知單上簽
    異議人的名字，伊想沒有駕照會開六千元的罰單，如果伊將
    罰單金額繳交就沒事了，沒想到會這樣子，上開舉發通知單
    上「甲○○」是伊簽的沒錯，伊確定本件伊是違規駕駛人，
    是伊在舉發通知單上簽甲○○的名字等語。另證人即舉發警
    員賴增超於本院調查時結證稱：伊對於當時舉發攔停的駕駛
    人並沒有印象了，當時伊所攔停的是否在庭之乙○○，伊無
    法確定，但印象中伊有看過這個人（指乙○○），可是伊確
    定並沒有看過在場的甲○○等語。又證人丙○○確為車號Ｇ
    ＪＯ－四七五號重型機車之車主一節，亦有車籍資料一份在
    卷可憑；復參以證人乙○○於本院調查時具結後供證是伊於
    上開時地騎乘機車為警攔停舉發並偽簽「林聰榮」之姓名等
    情，業如前述，證人乙○○既已供承在上開舉發通知單上偽
    造他人簽名而觸犯刑罰，衡情其應無甘冒觸犯刑法偽證罪之
    風險，而設詞迴護異議人之理。綜上各節，堪認證人乙○○
    證述其於上開違規時地騎乘機車為警攔停之情節，應堪採信
    。是上述交通違規舉發當時實際駕駛行為人應非異議人本人
    ，異議人辯稱其非上述違規行為之駕駛人等語，應屬有據。
三、綜上所述，本件異議人辯稱其並未違規，而係身分遭人冒用
    等語，堪以採信，異議人既非實際違規行為人，原處分機關
    未予詳查，遽予裁罰，尚有未洽，本件異議為有理由，爰將
    原處分撤銷，並為不罰之諭知。
據上論斷，應依道路交通管理處罰條例第八十七條第二項、道路
交通案件處理辦法第二十條前段，裁定如主文。
中    華    民    國    98    年    3     月    31    日
                  交通法庭  法  官  楊 志 雄
以上正本證明與原本無異
如不服本裁定應於送達後五日內向本院提出抗告狀
                            書記官  陳 春 銘
中    華    民    國    98    年    3     月    31    日


司法院資訊處製作；財團法人民間司法改革基金會備份。
